【裁判字號】    98,小上,56
【裁判日期】    980603
【裁判案由】    給付票款
【裁判全文】
臺灣板橋地方法院民事裁定              98年度小上字第56號
上  訴  人  乙○○
被  上訴人  甲○○
上列當事人間請求清償債務事件，上訴人對於中華民國98 年4
月8 日本院三重簡易庭98年度重小字第480 號第一審判決提起上
訴，本院裁定如下：
    主  文
上訴駁回。
第二審訴訟費用新臺幣壹仟伍佰元由上訴人負擔。
    理  由
一、按對於小額程序之第一審裁判之上訴，非以其違背法令為理
    由，不得為之；其上訴狀內應記載上訴理由，並表明原判決
    所違背之法令及其具體內容，暨依訴訟資料可認為原判決有
    違背法令之具體事實，民事訴訟法第436 條之24第2 項、第
    436 條之25分別定有明文。又依民事訴訟法第436 條之32第
    2 項準用第468 條及第469 條之規定，所謂判決違背法令係
    指判決不適用法規或適用不當者而言，且判決有同法第469
    條第1 款至第5 款情形之一者，為當然違背法令。是當事人
    以小額程序之第一審判決違背法令為理由提起上訴時，就原
    判決如何不適用法規或適用法規不當，其上訴狀或理由書應
    有具體之指摘，並揭示該法規之條項或其內容，若係成文法
    以外之法則，應揭示該法則之旨趣，倘為司法院解釋或最高
    法院之判例，則應揭示該判解之字號或其內容，如依民事訴
    訟法第469 條第1 款至第5 款所列各款事由提起上訴者，其
    上訴狀或理由書應揭示合於該條款之事實，若小額訴訟程序
    上訴人之上訴狀或理由書未依上述方法表明者，自難認已對
    原判決之違背法令有具體之指摘，其上訴即不合法（最高法
    院71年臺上字第314 號判例意旨參照）。次按小額程序之第
    二審判決，依上訴意旨足認上訴為無理由者，得不經言詞辯
    論為之，民事訴訟法第436 條之29第2 款亦有規定。
二、本件上訴人係對於小額訴訟之第一審判決提起上訴，核其上
    訴理由狀所載係略以：「此票據於94年3 月14日本院板院執
    明字第8578號判決應返還上訴人8 紙支票，票號JC0000000
    號票據已在判決返還8 紙之中，此案件非單純小額票據案，
    被上訴人何時擁有此票據，如何證明他是在93年12月30日判
    決前擁有。且被上訴人早已得知此支票為非法轉讓，並於97
    年1 月時告知上訴人如果願意，可以不要用法律程序，並將
    其他的票據一起打折付現，不然當法院判決後，上訴人要給
    付更多的現金，由此可知被上訴人已知票據持有並非合法。
    再者，上訴人於93年與金龍保全簽訂服務契約，一次給付十
    年票據共十張，實際上金龍保全尚有九年未履行，上訴人未
    受服務卻因金龍保全惡性倒閉尚需支付31萬2400元，實為經
    濟上的一大負擔，且消費者的權益完全無存」等語。惟查，
    上訴人並未具體指出原審判決有如何違背法令情事，更未指
    明原審判決所違反之法令條項或其內容以及依訴訟資料有何
    判決違背法令之具體事實，參諸前開說明，自不得謂已合法
    表明上訴理由。從而，本件上訴難認合法，應予駁回。
三、本件第二審裁判費新台幣1,500 元應由上訴人負擔，爰確定
    如主文第2 項所示。
四、據上論結，本件上訴為不合法，依民事訴訟法第436 條之32
    第1 項、第2 項、第444 條第1 項前段、第95條、第78條、
    第436 條之19第1 項，裁定如主文。
中    華    民    國    98    年    6     月    3     日
                  民事第三庭    審判長法  官  朱耀平
                                      法  官  何君豪
                                      法  官  劉以全
以上正本係照原本作成
本裁定不得抗告
中    華    民    國    98    年    6     月    3     日
                                      書記官  劉昌明


司法院資訊處製作；財團法人民間司法改革基金會備份。
